臺灣高等法院民事判決
110年度上字第673號
上  訴  人  精鏡傳媒股份有限公司

法定代理人  裴偉    
訴訟代理人  王志超律師
複 代理 人  劉書妏律師
訴訟代理人  周政憲律師
被 上訴 人  詹富盛  
訴訟代理人  曾婉禎律師

上列當事人間請求排除侵害事件，上訴人對於中華民國110年4月
15日臺灣臺北地方法院109年度訴字第4760號第一審判決提起上
訴，本院於110年9月7日言詞辯論終結，判決如下：
    主      文
一、原判決關於命上訴人將刊載在「鏡週刊」（https：//www.m
    irrormedia.mg/）網站，如附表編號⒈至⒍所示報導之標題及
    內文中，「抽脂」之記載均更正為「臉部拉皮」、編號⒈所
    示報導之內文中，關於「嘉義地方法院判詹富盛和吳振宇須
    負連帶賠償責任」之記載刪除及將附表編號⒉⒊⒋⒌所示報導中
    ，重製或翻攝自被上訴人臉書網頁之相片移除部分，暨該訴
    訟費用負擔之裁判，均廢棄。
二、上開廢棄部分，被上訴人在第一審之訴駁回。
三、廢棄改判部分之第一審、第二審訴訟費用均由被上訴人負擔
    。
    事實及理由
一、被上訴人主張：上訴人於民國106年3月29日至同年4月12日
    期間，在網址「https：//www.mirrormedia.mg/」之鏡週刊
    網站上刊載如附表所示6則相關報導（下稱系爭報導），並
    刊載伊完整姓名、肖像相片。惟系爭報導有如下不實內容：
    ㈠伊為病患施行「臉部拉皮」手術導致其死亡（下稱系爭106
    年醫療事故），並非「抽脂」手術；㈡伊曾遭另起醫療糾紛
    之病患訴請損害賠償（下稱系爭99年醫療事故），業經臺灣
    嘉義地方法院（下稱嘉義地院）99年度訴字第607號判決（
    下稱系爭判決）駁回該病患之請求，系爭報導以法院判決伊
    需連帶賠償，顯然有誤，均應予更正或刪除之。上訴人未經
    伊授權擅自引用伊網頁上之相片，侵害伊之名譽權、肖像權
    等情。爰依民法第18條、第184條第1項前段、第2項、第195
    條第1項後段之規定，求為命上訴人將如附表編號1至6所示
    報導之標題及內文中，「抽脂」之記載均更正為「臉部拉皮
    」；將如編號1所報導內文中，關於「嘉義地方法院判詹富
    盛和吳振宇須負連帶賠償責任」之記載刪除；將如附表編號
    2、3、4、5所示報導中，重製或翻攝自被上訴人臉書網頁之
    相片移除之判決（被上訴人逾上開請求部分，未據聲明不服
    ，不在本院審理範圍）。　
二、上訴人則以：系爭報導涉及醫美醫療安全，攸關民眾身體健
    康，屬與公共利益有關、可受公評之事，且目的在於警示讀
    者，告知正確醫療資訊，出於善意，且拉皮手術經常伴隨抽
    脂醫療行為，系爭報導非憑空杜撰，伊已善盡合理查證義務
    ，縱與客觀事實略有差異，亦難謂該當侵權行為責任。系爭
    判決理由已肯認被上訴人應與訴外人吳振宇連帶賠償新臺幣
    （下同）10萬元予被害人，經扣除吳振宇給付之賠償金額後
    ，被害人已無餘額得請求賠償，則系爭報導內文關於嘉義地
    院判決被上訴人與吳振宇須負連帶賠償責任之記載，並無不
    實。被上訴人以全名經營公開臉書，對自身容貌、姓名、職
    業、經歷等資訊毫無隱瞞，並頻頻轉載受訪報導，為公眾人
    物，系爭報導具有新聞價值及公益性，所重製或翻攝自被上
    訴人臉書網頁供公眾瀏覽之相片，對被上訴人肖像、隱私等
    人格權之侵害甚微，且未逾合理使用範圍等語，資為抗辯。
三、原審就前開部分為上訴人敗訴之判決，上訴人不服，提起上
    訴，其聲明：㈠原判決不利於上訴人部分廢棄。㈡上開廢棄
    部分，被上訴人在第一審之訴駁回。被上訴人答辯聲明：上
    訴駁回。 
四、下列事項為兩造所不爭執，應可信為真實（本院卷第146至1
    47頁）：　　
　㈠上訴人於106年3月29日至同年4月5日期間，在網址「https
　　：//www.mirrormedia.mg/」之鏡週刊經營之網站上刊載如
    附表所示6則相關報導，並刊載被上訴人完整姓名、肖像相
    片、網頁圖片。
  ㈡被上訴人曾就系爭106年醫療事故之相關報導對上訴人之負責
    人、總編輯、記者提起妨害名譽刑事告訴，經臺灣臺北地方
    檢察署、臺灣嘉義地方檢察署（下分稱臺北地檢署、嘉義地
    檢署）檢察官分別以106年度偵字第23640號（106年3月29日
    之報導）、106年度偵字第7387號（106年4月5日、4月12日
    之報導）(本院卷第146頁筆錄誤載為7238號）不起訴處分確
    定。
　㈢被上訴人因106年3月15日手術前未詳實評估患者身體狀況是
    否適於施行臉部拉皮手術，且在執行手術與急救設備均尚未
    完備情形下，貿然進行手術，致患者嚴重缺血、缺氧性腦病
    變致中樞神經性休克並多重器官衰竭而於同年月9日死亡（
    即系爭106年醫療事故），犯業務過失致死罪，業經嘉義地
    院以107年度嘉簡字第454號刑事簡易判決處有期徒刑6月、
    緩刑2年確定。
  ㈣被上訴人曾於99年間另因醫療糾紛遭訴請損害賠償（即系爭9
    9年醫療事故），嘉義地院以系爭判決駁回患者之請求。
　㈤被上訴人具有醫師資格，並非外科醫師，系爭106年醫療事故
    發生時法令並未限制醫美醫療行為需由外科醫師執行，系爭
    106年醫療事故為病患進行之手術為臉部拉皮手術。被上訴
    人醫師執照曾於106年3月15日經台北市政府衛生局註銷。被
    上訴人曾擔任台灣形體美容整合醫學會理事長，從事醫學美
    容業務。被上訴人所經營之臉書上亦有放置姓名、照片、經
    歷，表明其醫師資格、姓名、執業內容、照片相關訊息。
　㈥上訴人之系爭報導，於109年12月11日遭Youtuber引用，以二
    次創作方式製作酷搜影片，其中有提及被上訴人曾抽了病患
    6000至10000CC的脂肪、害怕出事延誤病患就醫等情。
五、兩造之爭點如下：
  ㈠附表1至6所示報導之標題及內文中記載被上訴人為病患施行
    之手術為「抽脂」手術、編號1報導內文中，記載系爭判決
    判命被上訴人須負連帶賠償責任；及附表編號2、3、4、5所
    示報導中，重製或翻攝自被上訴人臉書網頁之相片等情，被
    上訴人得否依民法第184條第1項前段、第2項之規定，請求
    上訴人負損害賠償責任？
  ㈡承上，若為肯定，被上訴人得否依民法第18條、第195條第1
    項後段規定，請求上訴人以更正、刪除之方式排除其侵害？
六、茲就兩造之爭點，說明本院之判斷如下：
　㈠系爭報導就系爭106年醫療事故所進行之手術記載為「抽脂」
    部分，上訴人已盡相當合理查證義務，及就系爭99年醫療事
    故報導系爭判決判命被上訴人需負連帶賠償責任，用語雖非
    精確，然並不影響其主要事實為真實，並均具公共利益；又
    系爭報導蒐集、處理被上訴人經營公開臉書之照片，符合蒐
    集目的、比例原則及公眾知的權利，且均無違反個人資料保
    護法第11條之規定，不能令上訴人負損害賠償之責。茲分述
    如下：
　⒈按人格權侵害責任之成立以「不法」為要件；而不法性之認
    定，採法益衡量原則，就被侵害之法益、加害人之權利及社
    會公益，依比例原則而判斷；倘衡量之結果對加害人之行為
    不足正當化，其侵害始具有不法性。又為落實新聞言論自由
    之保障，媒體工作者就有關涉及公共利益事務之報導，如能
    證明為真實，或主要事實相符，不必責其陳述與真實分毫不
    差，或雖不能證明言論內容為真實，但依其所提證據資料，
    足認其有相當理由確信為真實者，均難謂係不法侵害他人之
    權利，而令負侵權行為損害賠償責任（最高法院106年台上
    字第2652號判決意旨參照）。再者，醫療行為影響國民健康
    至鉅，醫師於其所執業之醫療領域，攸關病患醫療選擇權，
    倘對於可能影響醫療結果之情事，嚴格要求達到絕對真實始
    得加以報導，將限縮醫療資訊充分揭露之可能，就此部分而
    言，醫師於此專業領域自屬公眾人物，亦較有機會利用傳播
    媒體對輿論進行導正，如涉及公共利益部分，其個人名譽應
    為必要之退讓，而給予媒體較高言論自由之保障。
　⒉被上訴人主張系爭106年醫療事故被上訴人所施行之手術為「
    臉部拉皮」手術誤為「抽脂」手術部分：
　⑴查被上訴人於106年3月15日下午在嘉義市向榮街其所設立，
    斯時尚未辦理執業登記、手術及急救設備尚未完備之診所內
    ，為熊姓女患者施行臉部拉皮手術，致生系爭106年醫療事
    故，被上訴人犯業務過失致死罪，經嘉義地院於107年3月20
    日以107年度嘉簡字第454號判處有期徒刑6月、緩刑2年確定
    ，並遭嘉義市政府醫師懲戒委員會以被上訴人違反醫師法第
    25條規定為由，決議命停業1年並接受醫學倫理100小時、醫
    事法規100小時繼續教育等情，有上開刑事簡易判決書、附
    件起訴書及嘉義市政府函可稽（見原審卷第147頁、第311至
    313頁），系爭報導關於系爭106年醫療事故內容即屬事實陳
    述，而非評論至明。又綜觀系爭報導全文，係藉系爭106年
    醫療事故，探究非正統醫美醫師糾紛多之原因，檢討醫師跨
    越其原專科領域執行醫美手術過程中造成患者傷亡之事件，
    即係結合時事之專題報導，並非專就被上訴人所為（見嘉義
    地院卷第77至113頁）；且被上訴人現仍從事醫學美容業務
    ，並以公開經營之臉書介紹其醫學美容之專業等情，有被上
    訴人臉書頁面列印資料及其以此專業醫師身分受邀參與公開
    活動報導可按（見原審卷第215至232頁），被上訴人並曾於
    110年3月7日於臉書發文澄清系爭報導內容，獲廣大支持者
    踴躍留言等情（見原審卷第273至310頁），足見其有充分之
    影響力，有機會利用傳播媒體對輿論進行導正；是系爭報導
    內容即為被上訴人所執專業領域範圍，被上訴人於此領域即
    屬公眾人物，系爭106年醫療事故所為之報導，屬與國民健
    康之醫療公共利益相關。被上訴人主張：其非公眾人物，系
    爭報導已影響其醫療專業服務於社會之私生活領域云云，並
    無可採。
　⑵被上訴人雖稱其所施行之手術為臉部拉皮手術，非抽脂手術
    ，上訴人上開報導之事實顯然有誤，經其請求更正遭拒，致
    伊名譽權受損，上訴人應負侵權行為責任云云，並提出律師
    函為憑（見嘉義地院卷第135至141頁）。惟：
　①證人即記者馮緯瀚於刑案偵查中證述：伊當初接到這件消息
    時，有趕快跑去嘉義基督教醫院急診室要求證，當時醫師跟
    伊表示依他的研判這件死者好像是進行抽脂手術…當時比較
    緊急，沒有錄音或錄影…在加護病房外遇到一個約4、50歲不
    願提供身分之女性也提到死者進行抽脂手術等語，有偵查筆
    錄可按（見原審卷第196、197、199頁），並經上訴人提出
    相關查證資料電子檔佐憑（見原審卷第57頁光碟）。而抽脂
    補臉為進行臉部拉皮手術常見之方式之一，有上訴人提出經
    濟日報整形手術方式之報導、美式診所拉皮療程介紹之說明
    列印資料為憑（見本院卷第69至98頁），足見臉部拉皮手術
    與抽脂並非截然可分。被上訴人於刑案偵查亦自陳：於手術
    後2、3天（1周內）即出境台灣等語（見原審卷第197頁），
    因而馮緯瀚稱：其在報導前依被上訴人臉書上所留手機電話
    打過去要求證卻無人接聽等語（見原審卷第196頁），即無
    從向被上訴人求證等情，並非虛妄。上訴人於106年3月29日
    至同年4月5日就系爭106年醫療事故為系爭報導當時，其查
    證來源係熊姓病患轉送醫院急診室之醫師、在外等候之人，
    並無從認知被上訴人為患者施行之醫美手術僅為臉部拉皮手
    術而與抽脂無關，被上訴人則因出國未能接受記者採訪，難
    認上訴人未加合理查證率予報導，或有明顯理由，足以懷疑
    消息之真實性或報導之正確性，而仍予報導之情形，所為「
    抽脂瀕死」等新聞標題報導，即有相當理由確信為真實，縱
    上訴人於系爭報導前未向被上訴人查證或為平衡報導，亦無
    所謂未盡查證義務之情事。
　②況依前揭刑事簡易判決附件即嘉義地檢署106年度醫偵字第3
    號起訴書，其證據清單所引證人即診所人員陳沐幸、柯文茹
    證述謂：因該診所尚在籌備中，因此就手術之進行並無任何
    護理記錄及病歷記錄；衛生福利部醫事審議委員會認定：被
    上訴人未對患者進行身體評估、告知手術風險、簽署手術及
    麻醉同意書、且未留下任何病歷，違反醫療常規；及相驗屍
    體證明書、法醫解剖鑑定報告書則記載：患者因拉皮手術施
    行局部麻醉、心律不整、缺血/缺氧性腦病（腦死）中樞神
    經性休克併多重器官衰竭死亡等情（見原審卷第312、313頁
    ），足見患者係於施以麻醉時即發生身體不適，該起訴書並
    未提及被上訴人為患者進行拉皮手術之方式及細節。是由上
    開刑事判決所載，客觀上亦無從確認系爭報導內容有何錯誤
    ；縱系爭報導內容使用「抽脂」一詞，與前述刑事判決認定
    被上訴人施行「臉部拉皮」手術未盡相符，仍難認上訴人所
    為系爭報導有何故意或過失不法侵害被上訴人之名譽可言。
　⑶又個人資料保護法第11條第2項固規定：「個人資料正確性有
    爭議者，應主動或依當事人之請求停止處理或利用」。惟被
    上訴人並未提出任何證據證明其為該患者所施行之臉部拉皮
    手術未涉及抽脂，不能證明系爭報導內容確有錯誤，即非上
    開法條所稱正確性有爭議之個人資料，上訴人有正當理由拒
    絕更正，則被上訴人以上訴人接獲律師函後仍拒絕更正，主
    張上訴人違反個人資料保護法之保護他人法令，應負侵權行
    為責任，亦屬無理。
　⑷至被上訴人提出其他網友引用上訴人系爭報導，於Youtuber
    上製作之酷搜影片及字幕提及：「就抽了6000至1萬c.c.脂
    肪」等情（見原審卷第168頁），關於抽脂具體數量顯然與
    系爭報導內容不符，係該製作者自行誇大渲染，並非上訴人
    所為，縱使致令被上訴人之名譽權受到侵害，亦與系爭報導
    無相當因果關係，自不能認上訴人就此應負侵權行為責任。
　⒊被上訴人主張系爭判決主文為駁回患者之請求，系爭報導內
    容誤為被上訴人應負連帶賠償責任部分：
　⑴查被上訴人曾因系爭99年醫療事故遭患者訴請損害賠償，嘉
    義地院以系爭判決駁回患者之請求，患者不服提起上訴，亦
    經臺灣高等法院臺南分院（臺南高分院）判決駁回上訴，有
    系爭判決及臺南高分院100年度上易字第92號判決可按（見
    嘉義地院卷第127至133頁、本院卷第99至103頁）。依系爭
    判決記載：被上訴人與方鴻明分別為巴黎雅醫美診所實際負
    責人、掛名負責人，僱用未具醫師資格之吳振宇單獨操作飛
    梭雷射儀，為患者進行臉部照雷射光之醫療業務，因疏失致
    其受有鼻部潰瘍性傷口、鼻頭被削平之傷害，應與吳振宇共
    同負侵權行為責任，並連帶賠償非財產上損害10萬元，經扣
    除吳振宇已與患者達成和解給付之10萬元後，已無餘額，因
    而駁回患者之請求等情，有系爭判決可考，上開臺南高分院
    二審判決亦為相同之認定。足見系爭報導以法院判決被上訴
    人需連帶賠償，即與系爭判決理由記載主要內容相符，縱與
    該判決主文不符，亦僅報導用語未臻精確，初與報導內容不
    實迥異，尚難徒以上訴人未更正該部分內容，逕謂系爭報導
    內容不實而不法侵害被上訴人之人格權。
  ⑵又系爭報導援用系爭判決認定被上訴人發生之系爭99年醫療
    事，與公共利益相關，且未逸脫系爭報導所欲檢討非專科醫
    師執行醫美手術過程中造成患者傷亡之議題，縱使致令被上
    訴人感到難堪，仍難謂上訴人有何不法行為，被上訴人主張
    依民法第184條第1項前段、第18條規定請求上訴人應對其名
    譽權受損害，負損害賠償責任，即無可採。至系爭報導引用
    系爭判決之主要內容並無錯誤，自無正確性有爭議之情形，
    被上訴人以上訴人有違反個人資料保護法第11條第2項規定
    違反保護他人之法律，依民法第184條第2項規定，請求上訴
    人負侵權行為責任，亦無憑採。
  ⒋次按肖像權係指以自己肖像的利益為內容之權利，該權利係 
    個人對其肖像是否公開之自主權利，故未經同意，就其肖像
    為攝影、寫生、重製或翻攝等，均會構成肖像權之侵害。又
    肖像權屬民法第184條第1項前段之權利及同法第18條規定之
    人格權，亦為同法第195條所規定應受保護之人格法益，固
    無疑義。然新聞自由為服務人民知的權利，除為現代民主社
    會賴以生存發展所不可或缺外，其主要目的亦為維持新聞媒
    體之自主性，使新聞媒體得提供未受政府限制或影響之資訊
    、娛樂及意見，促進人民對公共事務之關心，進而促成公眾
    討論集合民意，形成公共意見，舉凡與公共秩序、善良風俗
    無違者，均受新聞自由之保障，俾使新聞媒體工作者提供資
    訊、監督各種政治及社會活動之功能得以發揮。是肖像權與
    言論或新聞自由衝突時，應就個案衡量肖像權與媒體報導自
    由，而認定肖像權之侵害是否具有違法性，其權衡判斷標準
    ，當審酌肖像權之侵害是否基於社會知之利益，並須考量顧
    及肖像權人之正當利益而符合比例原則。
  ⑴查系爭報導提及被上訴人前後2次醫美手術所引起之醫療糾紛
    ，涉及國民醫療選擇權之公共利益有關；所重製或翻攝自被
    上訴人之相片，係蒐集自被上訴人經營其以醫師身分從事美
    容醫療行為之公開臉書等情，為兩造所不爭執（見本院卷第
    143、144頁），足見上訴人因系爭報導所蒐集被上訴人臉書
    照片之目的即係特定報導中所指涉之對象，以滿足閱聽大眾
    對該醫療行為知之權利。又上訴人因系爭報導所蒐集、處理
    被上訴人臉書之相片，每則報導至多僅1張（見嘉義地院卷
    第88、92、102、106頁），為數不多；且所選取使用之相片
    亦係被上訴人以醫師身分出席公開場合之相片，並與系爭報
    導被上訴人之醫師身分相結合，並非選取與報導議題無涉、
    或刻意醜化被上訴人使用，依前揭說明，系爭報導就被上訴
    人臉書相片之蒐集、處理應已兼顧比例原則，而具有正當性
    及合法性。被上訴人自不得以上訴人未經同意使用其臉書照
    片，遽謂其肖像權受有損害，請求上訴人除去其侵害或令負
    賠償責任。
  ⑵被上訴人另以：上訴人就其他人之抽脂醫療疏失，同樣涉及 
    公共利益，均採隱蔽姓名、相片之方式為之，系爭報導卻未
    依其對一般醫療事件處理原則，反而公開其姓名、照片，對
    其從事醫學美容影響至鉅云云，並舉上訴人其他報導參照（
    見原審卷第122至124頁、第149至161頁）。惟：新聞媒體是
    否選擇揭露事件當事人姓名、相片而為報導，乃為其言論及
    新聞自由之形成空間，縱上訴人就相同新聞事件未作相同之
    處理，仍難認上訴人有何不法侵害被上訴人之權利，被上訴
    人此部分主張，亦無理由。
  ⑶按「個人資料之蒐集、處理或利用，應尊重當事人之權益，
    依誠實及信用方法為之，不得逾越特定目的之必要範圍，並
    應與蒐集之目的具有正當合理之關聯」、「…非公務機關依
    第15條或第19條規定蒐集非由當事人提供之個人資料，應於
    處理或利用前，向當事人告知個人資料來源…。有下列情形
    之一者，得免為前項之告知：…二、當事人自行公開或其他
    已合法公開之個人資料…五、大眾傳播業者基於新聞報導之
    公益目的而蒐集個人資料」、「個人資料蒐集之特定目的消
    失…應主動或依當事人之請求，刪除、停止處理或利用該個
    人資料」，個人資料保護法第5條、第9條第1項、第2項第2
    款、第5款及第11條第3項分別定有明文。是個人資料之蒐集
    、處理或利用，應合法、有特定目的、且不得逾越必要範圍
    。當事人自行公開或其他已合法公開之肖像，或大眾傳播業
    者基於新聞報導之公益目的而蒐集個人資料，如未逾越特定
    目的之必要範圍，且與其蒐集目的具有正當合理關聯，並於
    使用目的消失前，其對資訊主體肖像權之使用即屬正當，自
    可阻卻違法。系爭報導所蒐集、處理被上訴人臉書之相片，
    係被上訴人已公開相片上之肖像，迄未移除，上訴人基於報
    導之公益目的所為照片之蒐集、處理均未逾越必要範圍，且
    與系爭報導內容具有正當合理關聯，被上訴人現仍擔任醫師
    職務從事醫美業務，則系爭報導內容迄今仍具公益性而屬於
    大眾所關切並具有資訊價值，系爭報導所蒐集、處理被上訴
    人臉書相片之目的並未因系爭99年、106年醫療事故時間之
    經過而消失，亦未嚴重侵害被上訴人對其個人資訊控制之權
    利，上訴人對被上訴人臉書張貼相片之蒐集、處理即屬正當
    ，自無違法可言。被上訴人主張：上訴人違反個人資料保護
    法第11條之保護他人法律，而應負損害賠償責任云云，洵無
    足採。　
  ㈡上訴人既不負侵權行為責任，亦無不法侵害被上訴人之人格
    權，業經本院認定如前，其進而請求上訴人分別更正、刪除
    或移除系爭報導前開內容，即屬無據。　　
七、綜上所述，被上訴人依民法第18條、第184條第1項前段、第
    2項、第195條第1項後段之規定，請求上訴人將如附表編號1
    至6所示報導之標題及內文中，「抽脂」之記載均更正為「
    臉部拉皮」；將如編號1所報導內文中，關於「嘉義地方法
    院判詹富盛和吳振宇須負連帶賠償責任」之記載刪除；將如
    附表編號2、3、4、5所示報導中，重製或翻攝自被上訴人臉
    書網頁之相片移除，均為無理由，應予駁回。原審就上開部
    分為上訴人敗訴之判決，自有未洽。上訴意旨指摘原判決該
    部分不當，求予廢棄改判，為有理由，應由本院廢棄改判如
    主文第2項所示。並依民事訴訟法第78條規定，為訴訟費用
    負擔之判決。
八、本件事證已臻明確，兩造其餘之攻擊或防禦方法及所用之證
    據，經本院斟酌後，認為均不足以影響本判決之結果，爰不
    逐一論列，附此敘明。
九、據上論結，本件上訴為有理由，爰判決如主文。
中　　華　　民　　國　　110 　年　　9 　　月　　28　　日
                 民事第二十四庭
                       審判長法  官  胡宏文
                             法  官  陳心婷
                             法  官  陳筱蓉
正本係照原本作成。
如不服本判決，應於收受送達後20日內向本院提出上訴書狀，其
未表明上訴理由者，應於提出上訴後20日內向本院補提理由書狀
（均須按他造當事人之人數附繕本）上訴時應提出委任律師或具
有律師資格之人之委任狀；委任有律師資格者，另應附具律師資
格證書及釋明委任人與受任人有民事訴訟法第466 條之1第1項但
書或第2項所定關係之釋明文書影本。如委任律師提起上訴者，
應一併繳納上訴審裁判費。
中　　華　　民　　國　　110 　年　　9 　　月　　28　　日
　　　　　　   　　　　　　　書記官  陳珮茹　　　　　　























　　　　　　　　　　　　　　

附表：上訴人刊載在名稱「鏡週刊」（https://www.mirrormedi
      a.mg/）網站之報導詳目
編號 刊 登 時 間 報 導 標 題 主  要  爭  議  內  容   ⒈ 106年03月29日04:38 【抽脂瀕死】非正統醫美醫師糾紛多 (見嘉義地院卷第77至84頁） ①標題【抽脂瀕死】、②嘉義地方法院 判詹富盛和吳振宇須負連帶賠償責任。    ⒉ 106年03月29日04:58 【抽脂瀕死】復健醫師詹富盛變身整形專家  害人腦死 (見嘉義地院卷第85至89頁） ①標題【抽脂瀕死】。  ⒊ 106年03月30日17:21 【抽脂瀕死】醫美師詹富盛回台人間蒸發 外傳籌錢換和解 (見嘉義地院卷第91至99頁） ①標題【抽脂瀕死】。   ⒋ 106年04月05日11:20 【抽脂瀕死】害人醫美師辭理事長  切割 ？避責？ (見嘉義地院卷第101至104頁） ①標題【抽脂瀕死】。   ⒌ 106年04月05日11:20 【抽脂瀕死】醫美名師詹富盛認錯  辭去理事長職務 (見嘉義地院卷第105至109頁） ①標題【抽脂瀕死】。   ⒍ 106年04月05日11:21 【抽脂瀕死】如何選擇正規醫美看這裡 (見嘉義地院卷第111至113頁） ①標題【抽脂瀕死】